【裁判字號】    89,訴,1714
【裁判日期】    891026
【裁判案由】    槍砲彈藥刀械管制等
【裁判全文】
臺灣板橋地方法院刑事判決                        八十九年度訴字第一七一四號
    公  訴  人  臺灣板橋地方法院檢察署檢察官
    被      告  甲○○
右列被告因違反槍砲彈藥刀械管制條例等案件，經檢察官提起公訴 (八十九年度偵字
第一四九四○號)，本院判決如左：
    主  文
甲○○共同偽造公印文，處有期徒刑肆月，偽造之「林少華」國民身分證壹張沒收；
又未經許可，寄藏子彈，處有期徒刑肆月，併科罰金新台幣拾萬元，罰金如易服勞役
，以新台幣玖佰元即銀元參佰元折算壹日，子彈伍拾顆沒收。應執行有期徒刑陸月，
併科罰金新台幣拾萬元，罰金如易服勞役，以新台幣玖佰元即銀元參佰元折算壹日，
偽造之「林少華」國民身分證壹張、子彈伍拾顆均沒收。
    事  實
一、甲○○曾於民國八十五年一月四日因運輸毒品等案件，經台灣高等法院以八十四
    年度上訴字第一七一九號判處有期徒刑十六年確定，因傳拘執行未到，而遭通緝
    。為逃避警方查緝，而於八十六年間，基於偽造國民身分證及公印文之犯意，將
    其持有之「林少華」國民身分證影本一張及其本人之照片一張，交付予有共同犯
    意聯絡之成年男子（於報紙分類廣告上看到，姓名年籍不詳），並以新台幣（下
    同）三萬元之價格，委託該男子偽造「林少華」之國民身分證一張（照片為甲○
    ○本人），該男子並於偽造之國民身分證上偽造「內政部印」之印文，完成偽照
    之「林少華」國民身分證一張，甲○○並基於行使偽造國民身分證之概括犯意，
    先於八十八年初某日，在台北市松山區某處，為警實施路檢時，持以行使該偽造
    之「林少華」國民身分證受檢，足生損害於林少華本人及警方路檢查緝之正確性
    。甲○○另自八十五年七月間（起訴書誤為八十七年）某日起，未經許可，在台
    北市○○○路○段一五二巷五弄十八號二樓住處，受叢葆珠（另案通緝中）之委
    託而寄藏制式子彈五十顆，而未經許可，無故持有上開子彈。嗣於八十九年八月
    三日下午三時許，在台北縣永和市○○路、保福路口之咖啡廳遭警查緝時，甲○
    ○復持前揭偽造之國民身分證行使受檢，為警查獲，足生損害於林少華本人及警
    方查緝之正確性，甲○○乃於警方偵訊中主動自白受叢葆珠之委託而寄藏制式子
    彈五十顆，並供述全部子彈來源，因而於八十九年八月三日下午七時二十分許，
    在台北市○○○路○段一五二巷五弄十八號二樓租賃處查獲該子彈五十顆。
二、案經台北縣警察局移請台灣板橋地方法院檢察署檢察官偵查起訴。
    理  由
一、右揭犯罪事實，業據被告甲○○先後於警訊時及偵、審中坦承在卷，並扣有偽造
    之「林少華」國民身分證一張，及子彈五十顆足資佐證。扣案之子彈經送請鑑定
    結果，係屬制式子彈，具有殺傷力一節，有內政部警政署刑事警察局八十九年八
    月十四日刑鑑字第一○九三六六號鑑驗通知書一紙在卷可稽，又被告甲○○主動
    自白受叢葆珠委託寄藏子彈，並供述全部子彈來源因而查獲子彈一節，業據載明
    於警訊筆錄，本件事證明確，被告犯行堪以認定。
二、核被告甲○○所為，係犯槍砲彈藥刀械管制條例第十二條第四項之未經許可寄藏
    子彈罪及刑法第二百十六條、第二百十二條之行使偽造特種文書罪及第二百十八
    條第一項之偽造公印文罪。被告與不詳姓名之成年男子間，就上開偽造公印文犯
    行，有犯意之聯絡及行為之分擔，均為共同正犯。被告先後二次行使偽造特種文
    書之行為，時間緊接，手段雷同，顯係基於概括犯意為之，應依連續犯規定論以
    一罪。被告偽造特種文書之輕度行為，應為偽造公印文之重度行為所吸收，不另
    論罪。又被告上開所犯行使偽造特種文書及偽造公印文罪間，有方法、結果之牽
    連關係，應依牽連犯之規定，從一重論以偽造公印文罪。公訴人漏未論及偽造公
    印文罪，起訴法條應予變更。被告上開所犯槍砲彈藥刀械管制條例第十二條第四
    項之罪及偽造公印文罪，犯意各別，罪名互異，應予分論併罰。被告所犯槍砲彈
    藥刀械管制條例第十二條第四項之罪，於偵查中自白，並供述全部子彈來源因而
    查獲本件，應依槍砲彈藥刀械管制條例第十八條第四項減輕其刑。爰審酌被告甲
    ○○犯罪之動機、目的、所生危害及犯後之態度等一切情狀，分別量處如主文所
    示之刑，並定其應執行之行，及就罰金部分諭知易服勞役之折算標準。又查被告
    係第一次觸犯槍砲彈藥刀械管制條例之罪，其無故寄藏子彈五十發，依其犯罪情
    形及素行狀況，並無以保安處分矯正其社會危險性之必要，依據司法院大法官會
    議釋字第四七一號解釋之意旨，爰不另為保安處分之諭知。扣案之子彈五十顆，
    係屬違禁物，併依法沒收之。另被告偽造之「林少華」國民身分證一張，為被告
    所有，犯罪所得之物，亦應一併宣告沒收。
據上論斷，應依刑事訴訟法第二百九十九條第一項前段、第三百條，槍砲彈藥刀械管
制條例第十二條第四項、第十八條第四項，刑法第十一條前段、第二十八條、第五十
六條、第二百十六條、第二百十二條、第二百十八條第一項、第五十五條、第四十二
條第二項、第三十八條第一項第一款、第三款，罰金罰鍰提高標準條例第二條、現行
法規所定貨幣單位折算新台幣條例第二條，判決如主文。
本案經檢察官黃明絹到庭執行職務
中      華      民      國    八十九    年      十      月    二十六    日
          臺灣板橋地方法院刑事第一庭
                                          法  官   胡  堅  勤
右正本證明與原本無異。
如不服本判決，應於判決送達後十日內，向本院提出上訴狀。
                                          書記官   劉  文  美
中      華      民      國    八十九    年      十      月    二十六    日
槍砲彈藥刀械管制條例第十二條第四項
未經許可，持有、寄藏或意圖販賣兒陳列子彈者，處五年以下有期徒刑，併科新臺幣
三百萬元以下罰金。
刑法第二百十八條
偽造公印或公印文者，處五年以下有期徒刑。
盜用公印或公印文，足以生損害於公眾或他人者，亦同。
刑法第二百十六條
行使第二百十條至第二百十五條之文書者，依偽造、變造文書或登載不實事項或使登
載不實事項之規定處斷。
刑法第二百十二條
偽造、變造護照、旅券、免許證、特許證及關於品行、能力、服務或其他相類之證書
、介紹書，足以生損害於公眾或他人者，處一年以下有期徒刑，拘役或三百元以下罰
金。


司法院資訊處製作；財團法人民間司法改革基金會備份。
